臺灣新竹地方法院刑事宣示判決筆錄　　　 93年度訴字第496號
公　訴　人　臺灣新竹地方法院檢察署檢察官
被　　　告　丁○○
選任辯護人　洪大明律師
上列被告因違反槍砲彈藥刀械管制條例等案件，檢察官提起公訴
（九十三年度偵緝字第一三三號）後，聲請改依協商程序而為判
決，本院於中華民國九十四年九月九日下午五時在本院刑事第八
法庭宣示判決，出席職員如下：
　　　　　　　　　　　　法　官　黃美盈
法官起立朗讀判決主文、犯罪事實要旨、處罰條文及告以上訴限
制、期間並提出上訴狀之法院，且諭知記載其內容：
一、主  文：
　　丁○○共同未經許可，持有可發射子彈具有殺傷力之改造手
    槍，累犯，處有期徒刑壹年玖月，併科罰金新台幣伍萬元，
    罰金如易服勞役，以新臺幣玖佰元即銀元佰元折算壹日。
　　扣案可發射子彈具有殺傷力之仿ＧＬＯＣＫ廠１７型半自動
    改造手槍壹支（槍枝管制編號：0000000000號）
    ，沒收。
二、犯罪事實要旨：
  (一)丁○○（綽號「飛虎」）前因違反槍砲彈藥刀械管制條例案
    件，經判處有期徒刑二年六月確定，又因違反槍砲彈藥刀械
    管制條例、妨害自由等案件，經分別判處有期徒刑二年九月
    、五月，定執行刑為有期徒刑三年確定，嗣上開三罪定應執
    行刑為有期徒刑四年十月，於民國八十七年一月十三日縮刑
    期滿執行完畢。
  (二)其因積欠他人賭債無錢償還，欲向甲○○強借款項，又唯恐
    甲○○不從，遂夥同丙○○（綽號「小西」，另由臺灣桃園
    地方法院以九十四年度訴字第五六０號審理中），共同基於
    非法持有具殺傷力改造槍枝，以及意圖為自己不法所有、剝
    奪他人行動自由之犯意聯絡，謀議以剝奪行動自由及亮槍恐
    嚇之方式迫使甲○○心生畏懼交付財物，乃於九十一年十月
    三十一日上午某時許，以丙○○於腰際插附丙○○所有可發
    射子彈具有殺傷力之仿ＧＬＯＣＫ廠１７型半自動改造手槍
    一支（槍枝管制編號：0000000000號）再以上衣
    遮蓋掩飾之方式，二人共同持有上開改造手槍，並由丙○○
    出面打電話約甲○○於當日上午五、六時許至新竹市○○路
    某保齡球館見面，甲○○不覺有異遂駕駛不詳車號之自小客
    車搭載其女友乙○○一同前往赴約，抵達保齡球館後，丙○○續邀約甲○○、乙○○二人至丁○○之胞兄廖良台位於保
    齡球館對面之新竹市○○路二六九號十一樓住處，與在該處
    等候之丁○○碰面，進屋後，丁○○與丙○○即喝令甲○○
    與乙○○坐下，丙○○並有意無意露出插在腰際之改造手槍
    ，甲○○、乙○○懾於情勢不敢離開，旋丁○○將甲○○帶
    進客廳旁之小房間，丙○○則在客廳看住乙○○，丁○○、
    丙○○即以此方法共同剝奪甲○○、乙○○之行動自由，丁○○於房間內以錢都給小弟打官司花掉了，其需錢償還積欠
    他人之賭債等詞為由，而強要甲○○一定要借其新臺幣（下
    同）三十萬元，甲○○本不願意出借，並懷疑丁○○所稱欲
    清償賭債而借款係編造之說詞，故頻頻推託，然丁○○仍疾
    言厲色堅持一定要向甲○○借到錢，直至該日上午十、十一
    時許，甲○○終因懾於丁○○之威勢，復慮及丙○○腰際所
    插之槍枝，心生畏懼乃同意出借十五萬元，丁○○見目的已
    達，遂將甲○○帶出房間至客廳，並詢問甲○○答應出借之
    款項何在，甲○○乃將車鑰匙交給丙○○，而由丙○○下樓
    至甲○○車上拿取二疊千元紙鈔上樓，甲○○隨即點數留下
    五萬元後，將所餘十五萬元交予丁○○，嗣將近中午，丁○○因故帶乙○○離開下樓，仍由丙○○在客廳控制甲○○行
    動自由，不准甲○○離開，丁○○與乙○○下樓途中，丙○○因彎腰穿鞋時腰際之槍枝走火而誤傷自己小腿，丁○○獲
    悉後隨即上樓與甲○○攙扶丙○○下樓，並短暫接過丙○○
    之改造槍枝而手持該改造槍枝（嗣又隨即將槍枝交還丙○○
    ），嗣丁○○駕車搭載丙○○、甲○○、乙○○等人欲送丙○○就醫，並電話通知另名女性友人黃淑萍（綽號「大罐」
    ）至途經之新竹市○○路等候，丙○○唯恐甲○○報警，便
    在車上以其所有之手銬銬住甲○○雙手（手銬未扣案已滅失
    ），途中黃淑萍上車後，一行五人至新竹市○○路○段七二
    二號「李榮輝診所」，由黃淑萍陪同丙○○入內以「汪家喜
    」之假名就診，丁○○在丙○○下車後即將甲○○之手銬解
    開，並因時近中午，丁○○、甲○○、乙○○等人遂在診所
    附近小吃店用餐，待丙○○包紮完畢，丁○○復駕車搭載甲○○、乙○○、黃淑萍至診所與丙○○會合，丁○○確認丙○○狀況後，丙○○乃攜帶上開改造槍枝與黃淑萍帶著乙○○下車，丁○○隨後並要甲○○陪同北上清償賭債以資取信
    ，甲○○因乙○○仍在丙○○之看管下，遂同意乘坐丁○○
    所駕車輛北上，迄至當日下午未到傍晚前之某時，丁○○始
    駕車搭載甲○○返回新竹武陵路，並讓甲○○下車，同時乙○○亦經由黃淑萍載送至武陵路與甲○○會合，計前後共同
    剝奪甲○○、乙○○之行動自由數小時之久。後來丙○○所
    有上開可發射子彈具有殺傷力之仿ＧＬＯＣＫ廠１７型半自
    動改造手槍經丙○○於九十二年一月十七日帶同警方至新竹
    市○○路草叢起出而扣押在案（係於丙○○另案臺灣桃園地
    方法院檢察署九十三年度偵字第七八八八號違反槍砲彈藥刀
    械管制條例案件中扣押，該案現由臺灣桃園地方法院九十三
    年度訴字第一八一五號審理）。
三、處罰條文：
　　修正前槍砲彈藥刀械管制條例第十一條第四項，刑法第三百
    四十六條第一項、第三百零二條第一項。
四、協商判決除有刑事訴訟法第四百五十四條之四第一項第一款
    於本訊問程序終結前，被告撤銷協商合意或檢察官撤回協商
    聲請者；第二款被告協商之意思非出於自由意志者；第四款
    被告所犯之罪非第四百五十五條之二第一項所定得以協商判
    決者；第六款被告有其他較重之裁判上一罪之犯罪事實者；
    第七款法院認應諭知免刑或免訴、不受理者情形之一，及違
    反同條第二項「法院應於協商合意範圍內為判決；法院為協
    商判決所科之刑，以宣告緩刑或二年以下有期徒刑、拘役或
    罰金為限」之規定者外，檢察官與被告均不得上訴。
五、如有前項得上訴之情形，得自收受宣示判決筆錄送達之日起
    十日內，向本院提出上訴書狀，上訴於第二審法院。
中　　華　　民　　國　　94　　年　　9 　　月　　9 　　日
                        　　　臺灣新竹地方法院刑事第三庭
                                書 記 官  　吳  尚  文
                                法　　官    黃  美  盈
以上正本證明與原本無異。
中　　華　　民　　國　　94　　年　　9　   月　　 9　   日
                                書 記 官    吳  尚  文
附錄本案論罪科刑主要法條全文：
修正前槍砲彈藥刀械管制條例第十一條第四項：
未經許可，持有、寄藏或意圖販賣而陳列第一項所列槍砲者，處
一年以上七年以下有期徒刑，併科新臺幣七百萬元以下罰金。
